【裁判字號】    97,審訴,1317
【裁判日期】    970730
【裁判案由】    毒品危害防制條例
【裁判全文】
臺灣桃園地方法院刑事判決            97年度審訴字第1317號
公  訴  人  臺灣桃園地方法院檢察署檢察官
被      告  甲○○
指定辯護人  本院公設辯護人  陳瑞明
上列被告因違反毒品危害防制條例案件，經檢察官提起公訴（97
年度毒偵字第981 號），嗣於本院準備程序進行中，被告就被訴
事實為有罪之陳述，經本院告知簡式審判程序意旨，並聽取公訴
人、被告之意見後，本院合議庭裁定改由受命法官獨任依簡式審
判程序審理，並判決如下：
    主  文
甲○○施用第一級毒品，累犯，處有期徒刑壹年，扣案之海洛因
壹包連同包裝袋壹只（淨重零點貳伍公克，因鑑驗使用零點零貳
公克）沒收銷燬之；又施用第二級毒品，累犯，處有期徒刑捌月
，扣案之甲基安非他命包連同包裝袋只（淨重貳點肆零壹
公克，驗餘淨重貳點柒壹伍公克）沒收銷燬之。應執行有期徒
刑壹年伍月，扣案之海洛因壹包連同包裝袋壹只（毛重零點貳伍
公克，因鑑驗使用零點零貳公克）、甲基安非他命包連同包裝
袋只（淨重貳點肆零壹公克，驗餘淨重貳點柒壹伍公克）
均沒收銷燬之。
    事  實
一、甲○○前有違反廢止前肅清煙毒條例、營利姦淫猥褻、違反
    毒品危害防制條例等前科，其中於民國92年間，因違反毒品
    危害防制條例案件，經本院以92年度訴字第362 號判決判處
    應執行有期徒刑1 年2 月（其中施用第一級毒品部分判處有
    期徒刑10月，施用第二級毒品部分判處有期徒刑6 月）確定
    ，於94年11月11日縮短刑期執行完畢（構成累犯）。
二、被告另於88年間，因施用毒品案件，經本院以88年度毒聲字
    第2854號裁定送觀察、勒戒後，認有繼續施用毒品傾向，經
    本院以88年度毒聲字第3236號裁定令入戒治處所施以強制戒
    治，其成效經評定合格，經本院以88年度毒聲字第6332號裁
    定停止戒治，於88年11月18日出所，所餘戒治期間交付保護
    管束，嗣於89年6 月30日強制戒治期滿執行完畢，並經臺灣
    桃園地方法院檢察署檢察官於89年7 月12日以89年度戒偵字
    第357 號為不起訴處分確定。又於91年間，因施用毒品案件
    ，經本院以91年度毒聲字第2717號裁定令入戒治處所施以強
    制戒治，其成效經評定合格，經本院以92年度毒聲字第2317
    號裁定停止戒治，於92年9 月1 日出所，所餘戒治期間交付
    保護管束，於92年12月23日戒治期滿執行完畢，本次犯行並
    經本院於以92年度訴字第362 號判處應執行有期徒刑1 年2 
    月確定。嗣後又於前開強制戒治執行完畢釋放後5 年內之96
    年間，再因施用毒品案件，經本院以96年度審訴字第175 號
    判決判處應執行有期徒刑9 月確定。詎仍不知悔改，明知海
    洛因、甲基安非他命業經公告列為毒品危害防制條例第2 條
    第2 項第1 款、第2 款之第一級毒品、第二級毒品，不得非
    法持有、施用，竟基於施用第一級毒品海洛因之犯意，於97
    年2 月17日某時，在桃園縣中壢市○○路某公園內，施用第
    一級毒品海洛因1 次；另基於施用第二級毒品甲基安非他命
    之犯意，於同日18時多許，在桃園縣中壢市○○○路○ 段76
    巷25號前，施用第二級毒品甲基安非他命1 次。嗣於同日23
    時30分許，在上址為警查獲，並扣得其所有之海洛因1 包連
    同包裝袋1 只（淨重0.25公克，因鑑驗使用0.02公克）、甲
    基安非他命3 包連同包裝袋3 只（淨重2.4301公克，驗餘淨
    重2.3715公克）。
三、案經桃園縣政府警察局中壢分局報告臺灣桃園地方法院檢察
    署檢察官偵查後起訴。
    理  由
一、本案被告甲○○所犯之罪，並非法定刑為死刑、無期徒刑或
    最輕本刑3 年以上有期徒刑之罪，亦非高等法院管轄第一審
    之案件，而被告於準備程式中就被訴事實已為有罪之陳述，
    經本院告知簡式審判程式之旨，並聽取被告與公訴人之意見
    後，本院合議庭乃依刑事訴訟法第273 條之1 第1 項規定，
    裁定由受命法官獨任進行簡式審判程式，合先敘明。
二、訊據被告甲○○對其於上揭時、地，分別施用第一級毒品海
    洛因及第二級毒品安非他命之犯罪事實坦承不諱。而員警查
    獲被告後所採集之尿液檢體，經送請台灣檢驗科技股份有限
    公司以酵素免疫分析法初步檢驗，再佐以氣相層析質譜儀分
    析法確認檢驗結果確呈鴉片類嗎啡陽性反應、安非他命類甲
    基安非他命陽性反應，此有桃園縣政府警察局中壢分局尿液
    暨毒品檢體真實姓名與編號對照表、台灣檢驗科技股份有限
    公司濫用藥物檢驗報告各1 份附卷可稽，而以氣相層析質譜
    儀作藥物及其代謝產物之定性及定量分析，幾乎不會有偽陽
    性反應產生，為毒品檢驗學之常規，亦為本院辦理相關違反
    毒品危害防制條例案件所知悉，上開檢驗結果當足以認定為
    真實。且現場查獲第一級毒品海洛因（淨重0.25公克，因鑑
    驗使用0.02公克）、第二級毒品甲基安非他命（淨重2.4301
    公克，驗餘淨重2.3715公克），經送驗結果，確係含有海洛
    因、甲基安非他命成分，此有台灣檢驗科技股份有限公司濫
    用藥物檢驗報告、憲兵司令部刑事鑑識中心鑑定書各1 紙附
    卷可憑，足見被告上開自白確與事實相符，應堪採信。綜上
    所述，本件事證明確，被告上揭犯行堪以認定，應予依法論
    科。
三、核被告所為，係犯毒品危害防制條例第10條第1 項之施用第
    一級毒品海洛因罪、同條例第10條第2 項之施用第二級毒品
    安非他命罪。其施用前後持有第一級、第二級毒品之低度行
    為，為其施用第一級、第二級毒品之高度行為所吸收，不另
    論罪。查被告前有如事實欄所載之犯罪科刑執行情形，有臺
    灣桃園地方法院檢察署刑案資料查註紀錄表、臺灣高等法院
    被告前案紀錄表各1 份在卷可參，被告於前案執行完畢後5
    年內故意再犯本件有期徒刑以上之施用第一級毒品罪、施用
    第二級毒品罪，均為累犯，各應依刑法第47條第1 項之規定
    加重其刑。爰審酌被告因施用毒品案，前經觀察、勒戒及強
    制戒治後，復因施用毒品案，迭經檢察官依法訴追，仍不知
    悔改、警惕，猶繼續施用毒品，本不宜寬貸，惟此乃自戕行
    為及被告犯後已坦承悔悟，分別量處如主文所示之刑，並定
    應執行之刑。
四、末查，扣案之海洛因1 包連同包裝袋1 只（淨重0.25公克，
    因鑑驗使用0.02公克）、甲基安非他命3 包連同包裝袋3 只
    （淨重2.4301公克，驗餘淨重2.3715公克），經送驗結果，
    確含第一級毒品海洛因、甲基安非他命成分，此有台灣檢驗
    科技股份有限公司濫用藥物檢驗報告、憲兵司令部刑事鑑識
    中心鑑定書各1 紙在卷可稽，均應依毒品危害防制條例第18
    條第1 項前段規定，沒收銷燬之；包裹第一級毒品海洛因及
    第二級毒品甲基安非他命之包裝袋與前開毒品無從完全剝離
    ，併依毒品危害防制條例第18條第1 項前段規定，均沒收銷
    燬之。
據上論斷，應依刑事訴訟法第273 條之1 第1 項、第299 條第1 
項前段，毒品危害防制條例第10條第1項、第2項、第18條第1項
前段，刑法第11條、第47條第1項、第51條第5款，判決如主文。
本案經檢察官鄭堤升到庭執行職務。
中    華    民    國    97    年    7     月    30    日
                  刑事庭    法  官  徐  培  元
以上正本證明與原本無異。
如不服本判決，應於判決送達後十日內，向本院提出上訴狀。

                            書記官  楊  美  慧
中    華    民    國    97    年    7     月    30    日
附錄論罪科刑依據之法條：
毒品危害防制條例第10條
施用第一級毒品者，處六月以上五年以下有期徒刑。
施用第二級毒品者，處三年以下有期徒刑。

司法院資訊處製作；財團法人民間司法改革基金會備份。
